臺灣高等法院刑事判決　　　　　　　 95年度交上易字第199號
上　訴　人　臺灣板橋地方法院檢察署檢察官
上　訴　人
即　被　告　乙○○
上列上訴人因被告過失致死案件，不服臺灣板橋地方法院九十五
年度交易字第二二六號，中華民國九十五年六月三十日第一審判
決（起訴案號：臺灣板橋地方法院檢察署九十五年度偵字第七九
三五號、九十五年度偵字第一０三九八號、九十五年度偵字第一
０三九九號），提起上訴，本院判決如下：
    主  文
上訴駁回。
乙○○緩刑肆年。
    事  實
一、乙○○於民國九十四年九月二十日上午七時許，駕駛車牌號
    碼ＨＧ—六六一五號自用小客車，沿臺北縣三峽鎮○○路由
    鶯歌往國道三號公路方向行駛，迨於同日上午七時五十分許
    ，途經臺北縣三峽鎮○○路國道三號公路南下匝道口欲右轉
    上匝道時，明知汽車行駛時，駕駛人應注意車前狀況，並隨
    時採取必要之安全措施，而依當時天候係晴，日間自然光線
    ，視距良好，路況係乾燥、無缺陷、無障礙物之柏油路面，
    並無不能注意之情形，竟疏未注意適有行人王俊彥推駛坐載
    其母王林換之輪椅與之同向直行至該處，仍貿然前駛，致右
    前車頭撞擊上開二人，王林換因而受有肋骨骨折併血胸、氣
    胸、全身多處外傷等傷害，王俊彥則受有頭部外傷併顱內出
    血及硬腦膜下出血、腹腔內出血等傷害，二人經送醫急救後
    ，仍因傷勢嚴重，王林換於九十四年九月二十日上午九時三
    十七分死亡，王俊彥則延至九十四年九月二十一日下午四時
    二十八分不治死亡。乙○○於肇事後，在未被有偵查犯罪職
    權之機關或公務員知悉前，不逃避接受裁判，於警方據報前
    往現場處理時，即當場承認為肇事人，因而自首接受裁判。
二、案經王林換之子、王俊彥之弟甲○○訴由臺北縣政府警察局
    三峽分局報請臺灣板橋地方法院檢察署檢察官偵查起訴。
    理  由
一、上揭犯罪事實，迭據上訴人即被告乙○○於偵查、原審及本
    院審理時均坦承不諱（見偵字第七九三五號卷第三頁反面、
    第四頁，原審卷第二四、三十頁，本院卷第四一至四三頁）
    ，並經告訴人甲○○於警詢及偵查時指訴歷歷（見偵字第七
    九三五號卷第三、八、九頁），又有道路交通事故現場圖、
    道路交通事故調查報告表(一)、(二)、現場及車損照片二十四幀
    附卷可稽（見偵字第七九三五號卷第十九至三三頁）。而被
    害人王林換、王俊彥確係因本件交通事故，分別受有肋骨骨
    折併血胸、氣胸、全身多處外傷（王林換部分）及頭部外傷
    併顱內出血及硬腦膜下出血、腹腔內出血（王俊彥部分）等
    傷害，經送醫急救仍不治死亡，亦經臺灣板橋地方法院檢察
    署檢察官督同法醫師相驗無訛，均有相驗屍體證明書、驗斷
    書及勘驗筆錄在卷可憑（見相字第一二六八號卷第三一至三
    八頁，相字第一二六三號卷第三五至三八、四三至四七頁）
    。按汽車行駛時，駕駛人應注意車前狀況，並隨時採取必要
    之安全措施，道路交通安全規則第九十四條第三項定有明文
    。被告既自承係領有自用小客車駕駛執照之駕駛人，對上開
    規定自應知之甚稔，且被告於上揭時日駕車行經上開地點，
    理應注意及此，而依現場照片所示，當日天候係晴，日間自
    然光線，視距良好，路況係乾燥、無缺陷、無障礙物之柏油
    路面，並無使被告不能注意之情事，詎被告竟疏未注意上揭
    規定而肇禍端，其應負過失罪責甚明。再被害人王林換、王
    俊彥確因本件車禍死亡，已如前述，並據被告供承在卷，是
    被告之過失犯行與被害人等之死亡間，顯有相當因果關係。
    綜上，足認被告自白與事實相符，罪證明確，犯行洵堪認定
    。
二、核被告所為，係犯刑法第二百七十六條第一項過失致人於死
    罪。被告以一過失行為致被害人二人死亡，觸犯二個過失致
    人於死罪名，為想像競合犯，依刑法第五十五條規定，應從
    一重處斷。其於上開犯行未為任何有偵查犯罪職權之公務員
    知悉前，不逃避接受裁判，於警方據報前往現場處理時，即
    當場承認為肇事人，有臺北縣政府警察局三峽分局出具之道
    路交通事故肇事人自首情形紀錄表在卷可參（見偵字第七九
    三五號卷第三五頁），應依刑法第六十二條前段規定減輕其
    刑。
三、原審經詳細調查，以被告罪證明確，適用上揭規定，並審酌
    被告之過失程度，造成被害人母子二人死亡之損害嚴重，暨
    犯罪後態度等一切情狀，量處有期徒刑十月。核原審認事用
    法，並無不合，量刑亦屬允當。檢察官上訴指摘原審量刑太
    輕，請求撤銷改判，為無理由；被告上訴雖表不服原審判決
    ，但並未敘明不服之理由，是被告空言不服原審判決，其上
    訴亦無理由，均應予以駁回。惟查被告前未曾受有期徒刑以
    上刑之宣告，此有台灣高等法院被告全國前案紀錄表可憑（
    見本院卷第十八頁）；而被告於本院審理期間，已與被害人
    家屬達成和解，有和解契約書在卷可憑（見本院卷第四五至
    四六頁）；且告訴人甲○○亦於本院審理時表明願意給予被
    告自新的機會（見本院卷第四二頁反面）。被告經此偵審程
    序，當知警惕，信無再犯之虞，本院因認對被告所宣告之刑
    ，以暫不執行為適當，併宣告緩刑肆年，以啟自新。
據上論斷，應依刑事訴訟法第三百六十八條，刑法第七十四條第
一項第一款，判決如主文。
本案經檢察官呂文忠到庭執行職務。
中　　華　　民　　國　　96    年　　1　   月　 　19　 日
　　　　　　　　　    交通法庭  審判長法　官  宋  祺
                                　    法　官  黃俊明
                              　　　　法　官  陳憲裕
以上正本證明與原本無異。
不得上訴。
                                      書記官  劉育妃
中　　華　　民　　國　　96    年　　1　   月　 　23　 日
附錄：本案論罪科刑法條全文
刑法第二百七十六條第一項：
因過失致人於死者，處 2 年以下有期徒刑、拘役或 2 千元以下
罰金。
從事業務之人，因業務上之過失犯前項之罪者，處 5 年以下有期
徒刑或拘役，得併科3千元以下罰金。
